es: Tipo de boquilla: Ortodoncia; Periodontal; Estándar; Limpiador lingual; Otros
el: Τύπος ακροφυσίου: Ορθοδοντική; Περιοδοντικό; Κανονικό; Καθαριστικό γλώσσας; Άλλο
zh-TW: 噴嘴類型: 矯正式; 牙周病; 標準; 舌苔清潔器; 其他
ko: 노즐 유형: 교정; 치주; 표준; 혀 클리너; 기타
hr-HR: Vrsta mlaznice: Ortodontska; Periodontalna; Standardna; Čistač jezika; Ostalo
nl: Type mondstuk: Orthodontisch; Parodontaal; Standaard; Tongreiniger; Andere
en: Nozzle type: Orthodontic; Periodontal; Standard; Tongue cleaner; Other
de: Düsentyp: Orthodontisch; Parodontologisch; Standard; Zungenreiniger; Sonstiges
hu: Fúvóka típusa: Fogszabályozós; Periodontális; Normál; Nyelvtisztító; Egyéb
fr: Type d’embout: Orthodontique; Parodontale; Standard; Nettoie-langue; Autre
sv: Typ av munstycke: Ortodontisk; Periodontal; Standard; Tungskrapa; Övrigt
sl-SI: Vrsta šobe: Ortodontska; Parodontalna; Standardna; Čistilo za jezik; Drugo
bg-BG: Тип дюза: Ортодонтска; Пародонтална; Стандартна; Препарат за почистване на езика; Други
lt-LT: Antgalio tipas: Ortodontinis; Periodontinis; Standartinis; Liežuvio valiklis; Kita
th: ประเภทหัวฉีด: เพื่อการจัดฟัน; เพื่อป้องกันโรคเหงือกอักเสบ; มาตรฐาน; เพื่อทำความสะอาดลิ้น; อื่นๆ
ja: ノズルの種類: 歯列矯正; 歯周病; スタンダード; 舌クリーナー; その他
vi: Các loại xịt: Chỉnh nha; Nha chu; Bánh xe tiêu chuẩn; Dụng cụ làm sạch lưỡi; Khác
sk-SK: Typ trysky: Ortodontický; Periodontálny; Štandardný; Čistič jazyka; Iné
pl: Typy dysz: Ortodoncja; Periodontologia; Standard; Środek do czyszczenia języka; Inne
nb: Dysetype: Ortodontisk; Periodontal; Standard; Tungerenser; Annet
pt-BR: Tipo de bocal: Ortodôntico; Periodontal; Padrão; Limpador de língua; Outro
ro-RO: Tip duză: Ortodontică; Parodontală; Standard; Curățarea limbii; Altele
zh-CN: 喷嘴类型: 正畸; 牙周; 标准; 舌头清洁剂; 其他
tr: Başlık tipi: Ortodonti; Periodontal; Standart; Dil temizleyicisi; Diğer
da: Dysetype: Ortodontisk; Periodontal; Standard; Tungerenser; Andet
fi: Suutintyyppi: Ortodonttinen; Parodontaalinen; Tavallinen; Kielenpuhdistaja; Muu
it: Tipo di ugello: Ortodontica; Parodontale; Standard; Pulisci-lingua; Altro
ru: Тип насадки: Ортодонтический; Пародонтальный; Стандартный; Очиститель языка; Другой
cs: Typ trysky: Ortodontický; Parodontální; Standardní; Čistič jazyka; Jiné
pt-PT: Tipos de bocal: Ortodôntico; Periodontal; Padrão; Limpador de língua; Outro